【裁判字號】    97,易,3643
【裁判日期】    970930
【裁判案由】    竊盜
【裁判全文】
臺灣臺中地方法院刑事判決              97年度易字第3643號
公  訴  人  臺灣臺中地方法院檢察署檢察官
被      告  乙○○
上列被告因竊盜案件，經檢察官提起公訴（九十七年度偵字第二
○三二○號），本院判決如下：
    主    文
乙○○竊盜，累犯，處有期徒刑伍月，如易科罰金，以新臺幣壹
仟元折算壹日。
    犯罪事實
一、乙○○有多次竊盜前科，最近二次於民國（下同）九十三、
    九十五年間均因竊盜案件，先後經臺灣臺南地方法院、臺灣
    高雄地方法院判處有期徒刑三月、拘役五十日並均確定，分
    別於九十四年三月十日、九十五年五月十八日易科罰金執行
    完畢。詎其仍不知悔改，復意圖為自己不法之所有，於九十
    七年八月三十一日上午十一時許，在臺中縣豐原市○○街第
    一市場內，見丙○○○背在肩上之背包拉鍊未扣緊而呈微開
    狀態，且見背包內置有深咖啡色長條型女用皮夾一只，竟一
    時貪念，趁丙○○○購物疏未注意之際，以徒手伸入之方式
    竊取丙○○○所有置於背包內之深咖啡色長條型女用皮夾一
    只【內有現金新臺幣（下同）二千六百元、健保卡四張、機
    車行車執照二張、金融卡二張及信用卡一張等物】，得手後
    ，正將該皮夾翻開取出現金二千六百元時，適為丙○○○發
    現，即呼喊抓賊並加以追捕，嗣在臺中縣豐原市○○街與府
    前街口處，由丙○○○及當時在現場附近之員警合力逮獲乙
    ○○，當場扣得乙○○所竊得內置有上開物品之深咖啡色長
    條型女用皮夾一只（已發還丙○○○）。
二、案經臺中縣警察局移請臺灣臺中地方法院檢察署檢察官偵查
    起訴。
    理    由
一、按被告以外之人於審判外之陳述，雖不符前四條之規定，而
    經當事人於審判程序同意作為證據，法院審酌該言詞陳述或
    書面陳述作成時之情況，認為適當者，亦得為證據。當事人
    、代理人或辯護人於法院調查證據時，知有第一百五十九條
    第一項不得為證據之情形，而未於言詞辯論終結前聲明異議
    者，視為有前項之同意，刑事訴訟法第一百五十九條之五定
    有明文。經查證人即被害人丙○○○於警詢時之指證述，被
    告及檢察官在本院審理時均未爭執其證據能力，且均未於本
    案言詞辯論終結前聲明異議，本院審酌證人即被害人丙○○
    ○於警詢時之指證述，係於案發後就其親身經歷之事實所為
    ，且依其陳述作成時之情況，並無不適當之情形，依刑事訴
    訟法第一百五十九條之五第二項規定，自有證據能力，合先
    敘明。
二、上揭犯罪事實，業據被告乙○○迭於警詢、偵查中及本院審
    理時均坦承不諱，核與證人即被害人丙○○○於警詢時指證
    述失竊之情節相符，並有贓物認領保管單一紙、刑案現場測
    繪圖一紙、被告竊得內置有上開物品之深咖啡色長條型女用
    皮夾一只之贓物照片四張附卷可憑，足見被告之自白與事實
    相符。本件事證明確，被告竊盜犯行堪以認定。
三、核被告乙○○所為，係犯刑法第三百二十條第一項之普通竊
    盜罪。查被告於九十三年間因竊盜案件，經臺灣臺南地方法
    院判處有期徒刑三月並確定，於九十四年三月十日易科罰金
    執行完畢，有台灣高等法院被告前案紀錄表附卷可稽，其於
    五年內故意再犯本件有期徒刑以上之罪，為累犯，應依法加
    重其刑。爰審酌被告有多次竊盜前科（見卷附臺灣高等法院
    被告前案紀錄表），詎仍不知悔改，復犯本件竊盜，量刑本
    不宜從輕，姑念被告係因一時貪念，所竊取現金等物品之數
    量、價值非鉅，且當場為被害人發覺，並與在現場附近之員
    警合力逮獲，已將所竊取現金等物品返還被害人，又事後坦
    承犯行，已知悔悟，及其犯罪之動機、目的、手段、對社會
    所生危害非鉅等一切情狀，量處如主文所示之刑，並諭知易
    科罰金之折算標準，以示懲儆。公訴意旨請求對被告量處有
    期徒刑一年，本院認尚嫌過重，應處以如主文所示之刑為適
    當。另公訴意旨以被告有多次竊盜前科，最近一次竊盜甫於
    九十五年五月十八日易科罰金執行完畢，竟仍即再犯本件，
    應已有犯罪之習慣，請依竊盜犯贓物犯保安處分條例之規定
    ，令入勞動處所強制工作乙節，惟按保安處分係對受處分人
    將來之危險性所為拘束其身體、自由等之處置，以達教化與
    治療之目的，為刑罰之補充制度，本諸法治國家保障人權之
    原理及刑法之保護作用，其法律規定之內容，應受比例原則
    之規範，使保安處分之宣告，與行為人所為行為之嚴重性，
    行為人所表現之危險性，及對行為人未來行為之期待性相當
    （司法院大法官會議釋字第四七一號解釋參照）。經查被告
    雖有多次竊盜前科，惟最近一次係於九十五年間因竊盜案件
    ，經臺灣高雄地方法院判處拘役五十日並確定，於九十五年
    五月十八日易科罰金執行完畢，距本件竊盜犯罪時間已二年
    有餘，且本件被告係因一時貪念，所竊取現金等物品之數量
    、價值非鉅，又當場為被害人發覺，並與在現場附近之員警
    合力逮獲，已將所竊取現金等物品返還被害人，復於警詢、
    偵查中及本院審理時均坦承犯行，已知悔悟，尚難認被告顯
    有犯竊盜罪之習慣，並審酌其行為之嚴重性、行為人所表現
    之危險性及對於未來行為之期待性，依憲法比例原則之規範
    ，認本件量處被告如主文所示之刑，已足收懲儆之效，未達
    須以保安處分預防矯治之程度，尚無施以強制工作之必要，
    附此敘明。
四、據上論斷，應依刑事訴訟法第二百九十九條第一項前段，刑
    法第三百二十條第一項、第四十七條第一項、第四十一條第
    一項前段，刑法施行法第一條之一，判決如主文。
本案經檢察官甲○○到庭執行職務。
中    華    民    國    97    年    9     月    30    日
                  刑事第二庭    法  官  朱光國
上正本證明與原本無異。
如不服本判決，應於收受送達後10日內向本院提出上訴書狀（應
敘述具體理由並附繕本）。
上訴書狀如未敘述理由，應於上訴期間屆滿後20日內補提理由書
於本院。
                                書記官  張孝妃
中    華    民    國    97    年    9     月    30    日
附錄論罪科刑法條
刑法第320條第1項：
意圖為自己或第三人不法之所有，而竊取他人之動產者，為竊盜
罪，處5年以下有期徒刑、拘役或5百元以下罰金。


司法院資訊處製作；財團法人民間司法改革基金會備份。
